【裁判字號】    98,訴,479
【裁判日期】    980320
【裁判案由】    毒品危害防制條例
【裁判全文】
臺灣板橋地方法院刑事判決               98年度訴字第479號
公  訴  人  臺灣板橋地方法院檢察署檢察官
被      告  甲○○
上列被告因違反毒品危害防制條例案件，經檢察官提起公訴（98
年度毒偵字第457 號），被告於準備程序進行中，就被訴事實為
有罪之陳述，本院告知其簡式審判程序之旨，聽取當事人意見後
，裁定由受命法官獨任依簡式審判程序審理，茲判決如下：
    主  文
甲○○施用第一級毒品，累犯，處有期徒刑玖月；又施用第二級
毒品，累犯，處有期徒刑伍月。應執行有期徒刑壹年。
    事  實
一、甲○○前因施用第二級毒品案件，經臺灣桃園地方法院以88
    年度毒聲字第6907號裁定送觀察、勒戒，於民國88年12月3
    日執行完畢，並由臺灣桃園地方法院檢察署檢察官以88年度
    毒偵字第1498號為不起訴處分在案。復因施用第二級毒品案
    件，經同院先後以90年度毒聲字第1756號、91年度毒聲字第
    658 號裁定送觀察、勒戒及強制戒治，於92年3 月7 日執行
    完畢。此次施用第二級毒品犯行，並經同院以91年度桃簡字
    第1200號判決判處有期徒刑3 月確定。此外，又因竊盜案件
    ，經本院以92年度易字第1891號判決判處有期徒刑10月確定
    ；因竊盜案件，經臺灣高等法院以94年度上易字第389 號判
    決判處有期徒刑1 年確定；因施用第二級毒品案件，經本院
    以94年度易字第977 號判決判處有期徒刑5 月確定；因竊盜
    案件，經本院以95年度簡字第1059號判決判處有期徒刑5 月
    確定；因施用第一級毒品案件，經本院以95年度訴字第1189
    號判決判處有期徒刑8 月確定。前3 罪刑經臺灣高等法院以
    94年度聲字第772 號裁定定應執行刑為有期徒刑2 年，末3
    罪刑經本院以96年度聲減字第909 號裁定減刑及定應執行刑
    為有期徒刑8 月，接續執行至96年7 月4 日假釋出監，迄96
    年7 月16日縮刑期滿未經撤銷假釋，未執行之刑以執行論而
    執行完畢。詎仍不知悔改，另基於施用第一級毒品海洛因及
    第二級毒品甲基安非他命之犯意，於97年8 月24、25日間，
    在臺北縣鶯歌鎮○○街60號住處，以將海洛因置入注射針筒
    （未扣案）加水液化後注射、將甲基安非他命置入玻璃球（
    未扣案）內燒烤吸食之方式，先後施用海洛因及甲基安非他
    命各1 次。嗣於97年8 月26日下午5 時25分許，在桃園縣政
    府警察局桃園分局接受尿液採驗，檢測結果呈施用海洛因及
    甲基安非他命反應，因而查悉上情。
二、案經桃園縣政府警察局桃園分局報告臺灣桃園地方法院檢察
    署呈請臺灣高等法院檢察署檢察長核轉臺灣板橋地方法院檢
    察署檢察官偵查起訴。
    理  由
一、上開犯罪事實，業經被告甲○○於本院審理時坦承不諱（見
    本院卷第36頁反面、第39頁反面），而其為警查獲時所採集
    之尿液，經以酵素免疫分析法初步篩選，再以氣相層析質譜
    儀分析法確認，確呈現嗎啡（施用毒品海洛因代謝物為嗎啡
    ）及安非他命、甲基安非他命陽性反應，有桃園縣政府警察
    局桃園分局列管毒品人口尿液檢體採集送驗紀錄表（代碼編
    號：EＺ00000000000 號）、臺灣檢驗科技股份有限公司濫用
    藥物檢驗報告（代碼編號：EＺ00000000000 號）各1 份在卷
    可稽（見桃檢97偵5820偵查卷第12、13頁），足認被告之自
    白與事實相符。觀之事實欄所載被告前案紀錄，被告於初犯
    施用第二級毒品罪經觀察、勒戒後，5 年內多次犯施用第一
    級、第二級毒品罪，並經依法追訴處罰，有臺灣高等法院被
    告前案紀錄表1 份附卷可憑（見本院卷第42至58頁），其再
    犯本案，屬毒品危害防制條例第20條、第23條規定之「5 年
    內再犯」，因再犯率甚高，原實施之觀察、勒戒等處遇，已
    無法收其實效，即應依同條例第10條處罰（最高法院97年第
    5 次刑事庭會議決議參照）。本案事證明確，被告犯行洵堪
    認定，應依法論科。
二、按海洛因、甲基安非他命分屬毒品危害防制條例第2 條第2
    項第1 款、第2 款規定之第一級、第二級毒品，核被告所為
    ，係犯毒品危害防制條例第10條第1 項、第2 項之施用第一
    級、第二級毒品罪。其為上開犯行而持有第一級毒品海洛因
    及第二級毒品甲基安非他命，持有之低度行為應為施用之高
    度行為所吸收，不另論罪。所犯上開2 罪，犯意各別，行為
    互殊，則應分論併罰。被告有如事實欄所示之前案紀錄，於
    96年7 月16日執行完畢乙節，有臺灣高等法院被告前案紀錄
    表1 份存卷可參，其於有期徒刑執行完畢5 年內，故意再犯
    有期徒刑以上之罪，為累犯，所犯2 罪均應依刑法第47條第
    1 項之規定加重其刑。爰審酌被告已曾因相同犯行經觀察、
    勒戒及強制戒治之處遇，猶未能知所警惕，顯然漠視法令之
    禁制，惟其犯罪行為主要係戕害自身，並未直接積極損害他
    人之利益，且事後坦承犯行，犯後態度尚無不良，暨其施用
    毒品之動機、目的、素行等一切情狀，分別量處如主文所示
    之刑，並定其應執行刑。
據上論斷，應依刑事訴訟法第273 條之1 第1 項、第299 條第1
項前段，毒品危害防制條例第10條第1 項、第2 項，刑法第11條
前段、第47條第1 項、第51條第5 款，判決如主文。
本案經檢察官陳伯均到庭執行職務。
中    華    民    國    98    年     3    月    20    日
                    刑事第九庭  法  官  許炎灶
以上正本證明與原本無異。
如不服本判決應於收受判決後10日內向本院提出上訴書狀，並應
敘述具體理由；其未敘述上訴理由者，應於上訴期間屆滿後20日
內向本院補提理由書（均須按他造當事人之人數附繕本）「切勿
逕送上級法院」。
                                書記官  屠衛民
中    華    民    國    98    年    3     月    20    日
附錄本案論罪科刑法條：毒品危害防制條例第10條。
毒品危害防制條例第10條
施用第一級毒品者，處6 月以上5 年以下有期徒刑。
施用第二級毒品者，處3 年以下有期徒刑。


司法院資訊處製作；財團法人民間司法改革基金會備份。
